臺灣臺中地方法院交通事件裁定　　　　　　　　　　九十三年度交聲字第一六號
　　原處分機關　交通部公路總局台中區監理所台中市監理站
　　異議人即
　　受處分人　　甲○○
右列受處分人因違反道路交通管理處罰條例案件，對於交通部公路總局台中區監理所
台中市監理站九十三年二月十八日所為之裁決（裁監稽違字第裁六一─Ｚ00000
000號裁決書），聲明異議，本院裁定如左：
    主  文
異議駁回。
    理  由
一、原處分機關略以：本案係內政部警政署國道公路警察局第七隊舉發受處分人甲○
    ○駕駛車號Ａ３─０３３號營業遊覽大客車，於九十三年一月五日十八時三十二
    分許，行經國道三號南下二三九公里處，因「同向三車道，大型車行駛內側車道
    」違規，受處分人於應到案日期前到案，經原舉發機關函覆違規屬實，該站遂於
    九十三年二月十八日以裁監稽違字第裁六一─Ｚ00000000號裁決書，裁
    處自收受裁決書之次日起十五日內，處最低罰鍰新台幣三千元，逾期則依裁決書
    處罰主文規定裁處，於法並無不合等語。
二、本件異議人即受處分人甲○○則以：受處分人於九十三一月五日十八時三十二分
    ，駕駛車號Ａ３─０３３號營業遊覽大客車，因大型車行駛內向車道而被舉發，
    然舉發員警聲稱當時車輛確實違規行駛內側車道且連續約一公里？當時警車是原
    地未動的，如何目測一公里外的事情，我行駛內線車道是因為當時正值星期一下
    班，車流量大的尖峰時段，駛入國道三號南下二三九公里處，由於該警車停在國
    道三號二三九處路肩，當時該警車並未依規定開警示燈，造成前方本來行駛於內
    線車道的小客車，因時速過慢而緊急切入中間車道（即本車前方），造成本車為
    避免剎車而造成嚴重連環車禍，故自然本能反應向左超越前方小客車及卡車，遠
    離危險後再行切入外線車道，純屬不得已舉動，絕非警察所言大型車行駛內側車
    道，故認原舉發機關之舉發實有違誤，爰聲明異議云云。
三、按汽車行駛於高速公路或設站管制之道路，而不遵守管制之規定者，處新台幣三
    千元以上六千元以下罰鍰，道路交通管理處罰條例第三十三條第一項定有明文。
    經查，本件異議人甲○○駕駛車號Ａ３─０３３號營業遊覽大客車，於九十三年
    一月五日十八時三十二分許，行經國道三號南下二三九公里處，因「同向三車道
    ，大型車行駛內側車道」違規，為內政部警政署國道公路警察局第七隊員警掣開
    公警局交字第Ｚ00000000號舉發通知單舉發等情，有該舉發通知單、內
    政部警政署國道公路警察局九十三年二月四日公警國七交訴字第０９３００００
    ０４９號函各一紙在卷可稽，異議人雖不否認有行駛內線之事實，辯稱：當時因
    車流量大，駛入國道三號南下二三九公里處，由於該警車停在國道三號二三九處
    路肩，當時該警車並未依規定開警示燈，造成前方本來行駛於內線車道的小客車
    ，因時速過慢而緊急切入中間車道即該車前方，該車為避免剎車而造成嚴重連環
    車禍，故自然本能反應向左行駛內線欲超越前方小客車及卡車云云，惟經本院傳
    喚證人即舉發員警龍一鳴到庭證稱：「我在南下二三九公里之處，看到這部車子
    違規行駛內線，約二、三百公尺處就發現，才做攔停動作，過程大概有一公里，
    我們停在路肩，再起步去攔它，那時和我們平行時尚在內線，到中線時它才行駛
    出來。當時我們並沒有看到異議人所稱之情形，舉發時異議人也未如此說，只說
    可不可以不用罰」等語（見本院九十三年三月十七日庭訊筆錄），顯見該車確有
    違規連續行駛內線車道之事實，且若依異議人所辯，當時正值下班時間，交通尖
    峰車流量大，則車輛行駛速度必然不快，縱內線車道有自小客車突然切入中線，
    異議人仍可煞車以維安全，不得貿然切入禁止大客車行駛之內線車道行駛。綜上
    所述，異議人於前揭時、地違規事實，可以認定。從而，受處分人既有前揭違規
    行為，原處分機關據以援引上開規定，裁處受處分人罰鍰新台幣三千元，逾期則
    依裁決書處罰主文規定裁處，並無不當。本件異議為無理由，應予駁回。
四、據上論斷，應依道路交通管理處罰條例第八十七條第二項、道路交通案件處理辦
    法第十九條，裁定如主文。
中      華      民      國    九十三    年     四       月   廿九       日
                                        臺灣臺中地方法院交通法庭
                                            法  官  王  靜  秋
右正本證明與原本無異。
如不服本裁定應於送達後五日內向本院提出抗告狀。
                                            書記官
中      華      民      國    九十三    年    四      月    二十九      日
